臺灣屏東地方法院刑事判決　　　　　　　 94年度訴字第890號
公　訴　人　臺灣屏東地方法院檢察署檢察官
被　　　告　甲○○
　　　　　　　　　　（另案臺灣屏東監獄竹田分監執行中）
上列被告因違反毒品危害防制條例案件，經檢察官提起公訴（94
年度毒偵字第2015號）及移送併辦（94年度毒偵字第2781號），
本院判決如下：
    主  文
甲○○連續施用第一級毒品，處有期徒刑壹年，扣案沾黏海洛因
成分之注射針筒壹支、塑膠吸管藥鏟壹支沒收銷燬之。
    事  實
一、甲○○曾因施用毒品案件，經本院以92年度少調字第415 號
    裁定送觀察、勒戒後，認為無繼續施用毒品之傾向，於民國
    93年2 月16日釋放出所，旋又因施用第一級毒品海洛因，經
    本院於94年6 月30日以94年度訴字第413 號判處有期徒刑10
    月（嗣94年8 月1 日確定），竟不知悔悟，自94年6 月30日
    即前開案件判決後某時起，至94年10月6 日、7 日間某時止
    ，復基於施用第一級毒品之概括犯意，連續以針筒注射之方
    式，在其位於屏東市歸心里福正巷41號住處內，施用第一級
    毒品海洛因多次。嗣先於94年8 月1 日下午1 時55分許，為
    警依法在其上開住處搜索時查獲，扣得沾黏海洛因成分之注
    射針筒及塑膠吸管藥鏟各1 支，旋又於94年10月9 日晚間10
    時15分許，在屏東市○○路、廣東路口為警攔檢查獲，其上
    開2 次查獲各經採尿送驗結果，均呈嗎啡、可待因雙重陽性
    反應。
二、案經屏東縣警察局屏東分局報告臺灣屏東地方法院檢察署檢
    察官偵查起訴及移送併辦。
    理  由
一、前揭連續施用第一級毒品海洛因之犯罪事實，業據被告甲○
    ○於本院審理時自承不諱，並有扣案注射針筒及塑膠吸管藥
    鏟各1 支，經本院囑託高雄醫學大學附設中和紀念醫院鑑驗
    結果，均為海洛因成分所沾黏，有該院94年10月4 日，編號
    第0000－000 、778 號檢驗報告附卷可參。又其兩次查獲採
    得尿液經送臺灣檢驗科技股份有限公司以氣相層析質譜儀法
    （GC／MS）檢驗結果，均呈可待因、嗎啡及海洛因陽性反應
    ，有該公司94年8 月19日，編號KＺ000000000000號、94年10
    月27日，編號KH2005A0000000號濫用藥物尿液檢驗報告附卷
    可憑，均為檢驗機關本於專業知識並以精密儀器及科學方法
    檢測所得，自可憑信，被告甲○○自白施用海洛因，堪信與
    事實相符。
二、查被告甲○○前因施用毒品，經本院以92年度少調字第415
    號裁定送觀察、勒戒後，認為無繼續施用毒品之傾向，於93
    年2 月16日釋放出所，有臺灣高等法院被告前案紀錄表、臺
    灣屏東地方法院檢察署刑案資料查註紀錄表、全國施用毒品
    案件紀錄表、受觀察勒戒人毒品及前科紀錄簡列表各1 份在
    卷可按，其經觀察、勒戒執行完畢釋放後5 年內再犯本件施
    用第一級毒品海洛因之犯罪事證已臻明確，應依法論科。
三、按海洛因為毒品危害防制條例第2 條第2 項第1 款規定之第
    一級毒品，除法律另有規定者外，不得持有、施用。核被告
    甲○○所為，係犯毒品危害防制條例第10條第1 項之施用第
    一級毒品罪。其施用前持有海洛因之低度行為，應為施用之
    高度行為所吸收，不另論罪。其先後多次施用海洛因之行為
    ，時間緊接，手法相同，並觸犯構成要件相同之罪，顯係基
    於概括犯意反覆為之，為連續犯，應以一罪論，並加重其刑
    。按檢察官就犯罪事實一部起訴者，其效力及於全部，刑事
    訴訟法第267 條定有明文。臺灣屏東地方法院檢察署94年度
    毒偵字第2781號移送併辦意旨所指被告甲○○連續施用第一
    級毒品之犯罪事實，就上開所列自94年7 月30日上午10時許
    以後犯行部分，雖未在本件起訴意旨所載範圍內，然該部分
    與起訴事實有連續犯之裁判上一罪關係，為起訴效力所及，
    本院自得併予審究，附此敘明。
四、爰審酌被告甲○○之年齡、品行、智識程度、犯罪手段、對
    於法益侵害之程度，其為75年9 月6 日出生、受有國中畢業
    教育程度、現無職業之人，有年籍等資料在卷可參，成年在
    即卻不思進取；又其前開因施用毒品經送觀察、勒戒，於93
    年2 月16日釋放出所，旋又因施用第一級毒品海洛因，經本
    院於94年6 月30日以94年度訴字第413 號判處有期徒刑10月
    （嗣94年8 月1 日確定），有臺灣高等法院被告前案紀錄表
    及臺灣屏東地方法院檢察署刑案資料查註紀錄表各1 份在卷
    可按，竟無動於衷，於該案94年6 月30日判決後，旋即再犯
    本件連續施用毒品犯行，未曾稍停，素行欠佳，並顯見其法
    治觀念薄弱，對於社會秩序及其個人身心健康之影響非輕，
    並審酌其犯罪施用毒品之期間、次數及查獲施用器具之數量
    ，與其犯罪經查獲後，尚能坦認犯行，態度尚可等一切情狀
    ，量處如主文所示之刑，以資儆懲。
五、扣案注射針筒及塑膠吸管各1 支因被告甲○○持以供本件犯
    罪使用，經鑑驗結果均為海洛因成分所沾黏，析離不易，應
    依毒品危害防制條例第18條第1項前段規定沒收銷燬之。
據上論斷，應依刑事訴訟法第273 條之1 第1 項、第299 條第1
項前段，毒品危害防制條例第10條第1 項、第18條第1 項前段，
刑法第11條、第56條，判決如主文。
本案經檢察官鍾仁松到庭執行職務
中　　華　　民　　國　　94　　年　　12　　月　　30　　日
                  刑事第二庭    　法　官　陳松檀
以上正本證明與原本無異。
如不服本判決應於收受本判決送達後10日內向本院提出上訴書狀
，其未敘述上訴理由者，並得於提起上訴後10日內向本院補提理
由書狀（均須按他造當事人之人數附繕本）「切勿逕送上級法院
」
中　　華　　民　　國　　95　　年　　1 　　月　　3 　　日
                              　　書記官  魏慧夷
附錄本件判決引用之法條：
毒品危害防制條例第10條
施用第一級毒品者，處 6 月以上 5 年以下有期徒刑。
